臺灣臺南地方法院刑事判決              100年度訴字第730號
公  訴  人  臺灣臺南地方法院檢察署檢察官
被      告  邱志昇
上列被告因違反毒品危害防制條例案件，經檢察官提起公訴（一
百年度毒偵字第一０八三號），被告於本院準備程序進行中，就
被訴事實為有罪之陳述，經本院合議庭裁定由受命法官獨任進行
簡式審判程序，判決如下：
    主  文
邱志昇施用第一級毒品，累犯，處有期徒刑陸月，如易科罰金，
以新臺幣壹仟元折算壹日。
    事實及理由
壹、程序事項
  一、查被告邱志昇所犯係死刑、無期徒刑、最輕本刑為三年以
      上有期徒刑以外之罪，其於準備程序中就被訴事實為有罪
      之陳述，經法官告知簡式審判程序之旨，並聽取公訴人及
      被告之意見後，由本院合議庭裁定由受命法官獨任進行簡
      式審判程序，合先敘明。
  二、次按適用簡式審判程序之有罪判決書之製作，準用第四百
      五十四條之規定，刑事訴訟法第三百十條之二定有明文。
      本件經合議庭裁定由受命法官獨任進行簡式審判程序，爰
      依照前開法律規定，準用刑事訴訟法第四百五十四條為判
      決書之製作，先予敘明。
貳、實體事項
  一、本件犯罪事實、證據及應適用之法條除引用檢察官起訴書
      之記載（如附件）外，並補充如下：
  （一）犯罪事實部分：
        第十二行：至訴外人陳子超住處欲進行搜索時，適邱志
        昇至該處欲購買毒品，而為警盤查，邱志昇於有偵查犯
        罪職權之公務員發覺其所犯施用毒品犯行前，主動坦承
        其施用第一級毒品海洛因之犯行，並接受裁判。
  （二）證據部分：
    １、被告於本院準備程序訊問及審理之自白（見本院刑事卷
        第十五頁背面、第十八頁背面筆錄）。
    ２、查被告前於民國八十九年間因施用毒品違反毒品危害防
        制條例案件，經本院以八十九年毒聲字第一０九三號裁
        定令入勒戒處所觀察勒戒，因認無繼續施用毒品傾向，
        由臺灣臺南地方法院檢察署檢察官以八十九年毒偵字第
        一０三四號為不起訴處分，復又施用毒品違反上開條例
        案件，經本院以八十九年八月八日以八十九年毒聲字第
        二三六一號裁定令入勒戒處所觀察勒戒，並因認有繼續
        施用毒品傾向，本院復以八十九年毒聲字第二七五一號
        裁定令入戒治處所施以強制戒治，並就起訴部分於九十
        年二月十九日以八十九年訴字第一三０六號判決有期徒
        刑七月確定，經入監執行，於九十一年三月二十五日徒
        刑執行完畢。於九十六年間仍施用毒品違反上開條例案
        件，經本院以九十七年毒聲字第二二號裁定令入勒戒處
        所觀察、勒戒，因認有繼續施用毒品傾向，本院復以九
        十七年毒聲字第一五二號裁定令入戒治處所施以強制戒
        治，經強制戒治期滿，由同上開檢察署檢察官以九十七
        年戒毒偵字第二七九號為不起訴處分等情，有臺灣高等
        法院被告前案紀錄表一份在卷可憑，則被告經觀察勒戒
        、強制戒治及入監徒刑執行完畢釋放後，五年內再犯本
        案毒品危害防制條例第十條之罪，應依法追訴、審判。
        被告自白核與事證相符，堪以採信，本案事證明確，被
        告犯行洵堪認定。
  二、查海洛因依其成癮性、濫用性及對社會危害性之程度，已
      為毒品危害防制條例第二條第二項第一款列為第一級毒品
      。核被告邱志昇所為，係犯毒品危害防制條例第十條第一
      項施用第一級毒品罪。其施用時非法持有第一級毒品海洛
      因之低度行為，為其施用之高度行為所吸收，不另論罪。
      再被告有如起訴書犯罪事實欄所述之前案科刑及執行完畢
      之紀錄，有卷附臺灣高等法院被告前案紀錄表可稽，其受
      有期徒刑之執行完畢，五年以內故意再犯本件有期徒刑以
      上之罪，依刑法第四十七條第一項規定為累犯，應依法加
      重其刑。又被告於起訴書所載查獲地點，因警方搜索地點
      為販毒嫌犯之處，而形跡可疑，經警詢問，即主動坦承至
      該處係欲購買毒品海洛因，及施用毒品海洛因之犯行，並
      配合員警辦案同意採取尿液送驗等情，有卷附之臺南市政
      府警察局刑事案件移送書、被告於一百年四月十四日之調
      查筆錄及本院於一百年六月三十日之辦理刑事案件電話紀
      錄查詢表一紙在卷可稽，足認在警方雖依經驗主觀認其不
      無可能涉嫌犯罪，但尚無確切之證據資料足對被告為合理
      懷疑，被告即主動坦承欲至搜索地點購買毒品及其施用毒
      品海洛因之犯行，並接受裁判，應認符合刑法第六十二條
      前段規定自首之要件，應依該條前段規定減輕其刑，並先
      加後減之。爰審酌被告前因施用毒品經二次送觀察勒戒、
      強制戒治治療程序，經判處徒刑入監執行完畢後，但仍未
      徹底戒除毒癮惡習，仍再度施用毒品，顯未認清毒品戕害
      身心之惡，而為本案犯行，可見其意志力薄弱，迄未能戒
      除毒癮，惟兼衡被告施用毒品犯行，性質上屬對自我身心
      健康之自戕行為，但對社會秩序隱藏有不良影響，及犯後
      坦承犯行之態度等一切情狀，量處如主文所示之刑，並諭
      知易科罰金之折算標準。
據上論斷，應依刑事訴訟法第二百九十九條第一項前段、第二百
七十三條之一第一項、第三百十條之二、第四百五十四條，毒品
危害防制條例第十條第一項，刑法第十一條前段、第四十七條第
一項、第四十一條第一項前段、第六十二條前段，判決如主文。
本案經檢察官郭書鳴到庭執行職務。
中    華    民    國   100    年    7     月    26    日
                  刑事第十三庭  法  官  程克琳
以上正本證明與原本無異。
如不服本判決應於收受本判決後10日內向本院提出上訴書狀，並
應敘述具體理由。如未敘述上訴理由者，應於上訴期間屆滿後20
日內向本院補提理由書狀（均須按他造當事人之人數附繕本）「
切勿逕送上級法院」。
                                書記官  康紀媛
中    華    民    國   100    年    7     月    26    日
附錄本案論罪科刑法條
毒品危害防制條例第10條：
施用第一級毒品者，處 6 月以上 5 年以下有期徒刑。
施用第二級毒品者，處 3 年以下有期徒刑。